【裁判字號】    92,易,2340
【裁判日期】    920930
【裁判案由】    妨害自由等
【裁判全文】
臺灣板橋地方法院刑事判決                        九十二年度易字第二三四號
    公  訴  人  臺灣板橋地方法院檢察署檢察官
    被      告  乙○○
右列被告因恐嚇案件，經檢察官提起公訴（九十二年度偵字第九○九三號），本院判
決如左：
    主  文
乙○○以加害身體之事，恐嚇他人，致生危害於安全，處拘役貳拾日，如易科罰金，
以參佰元折算壹日；又公然侮辱人，處拘役拾日，如易科罰金，以參佰元折算壹日。
應執行拘役貳拾伍日，如易科罰金，以參佰元折算壹日。
    事  實
一、乙○○與丙○○、甲○○係分別住於臺北縣三重市○○路○段一三七號四樓及五
    樓之樓上樓下鄰居，乙○○懷疑丙○○於樓上五樓製造噪音而心生不滿，雙方並
    曾多次發生爭執，嗣於民國九十二年三月四日下午六時許，在台北縣三重市○○
    路○段一三七號四樓門口樓梯間，乙○○竟基於恐嚇他人之犯意，對丙○○恐嚇
    稱：「要撥汽油燒死妳」等語，使丙○○心生畏懼。又乙○○於同一時間，在前
    開大樓住戶得共見共聞之樓梯間，對丙○○、甲○○口出使人難堪、減損聲譽之
    三字經「幹妳娘」而公然侮辱之。
二、案經丙○○、甲○○訴由台北縣政府警察局三重分局報請臺灣板橋地方法院檢察
    署檢察官偵查起訴。
    理  由
一、訊據被告乙○○故坦承有於右揭時地與告訴人二人發生爭執，惟矢口否認涉有恐
    嚇及公然侮辱犯行，辯稱：是告訴人丙○○時常製造噪音，伊向她講過很多次，
    她都說沒有，當天也是一樣，伊當天說「妳不要目中無人，那麼白目，妳有無看
    電視有個里長被潑汽油，那只是比喻，並不是說伊可能對她潑汽油，伊與她們以
    吵三年了，如果要發生早就發生；伊平常在家裡罵自己妻兒「幹你娘」，不是在
    她門面前，可能是當天他們二人路過聽到此話云云。惟查，右揭犯罪事實，業據
    告訴人丙○○、甲○○指訴甚詳，且二人所供訴情節互為相符，被告所辯無非事
    後卸責之詞，委無足採。本件事證明確，被告犯行，堪予認定。
二、核被告乙○○所為，係涉有刑法第三百零五條之恐嚇危害安全罪及同法第三百零
    九條第一項公然侮辱罪。被告以一使人難堪、減損聲譽之言詞同時公然侮辱告訴
    人二人，為一行為同時觸犯二罪名，應依想像競合犯論處；另被告所犯前開恐嚇
    危害安全罪與公然侮辱罪間，罪名互殊，犯意各別，應分論併罰。爰審酌被告犯
    罪之動機、目的、手段、所造成危害、犯罪後態度等一切情狀，分別處如主文所
    示之刑及均諭知易科罰金之折算標準，並定其應執行之刑，以資懲儆。
據上論斷，應依刑事訴訟法第二百九十九條第一項前段，刑法第三百零五條、第三百
零九條第一項、第五十五條、第四十一條第一項前段、第五十一條第六款，罰金罰鍰
提高標準條例第一條前段、第二條，判決如主文。
本案經檢察官楊雅清到庭執行職務。
中      華      民      國    九十二    年      九      月     三十     日
                              臺灣板橋地方法院刑事第四庭
                                      法  官  陳  明  珠
右正本證明與原本無異
如不服本判決應於送達後十日內向本院提出上訴狀
                                      書記官  陳  慧  儷
中      華      民      國    九十二    年      九      月     三十     日
附錄本案論罪科刑法條全文：
刑法第三百零五條
以加害生命、身體、自由、名譽、財產之事恐嚇他人，致生危害於安全者，處二年以
下有期徒刑、拘役或三百元以下罰金。
刑法第三百零九條第一項
公然侮辱人者，處拘役或三百元以下罰金。
以強暴犯前項之罪者，處一年以下有期徒刑、拘役或五百元以上罰金。


司法院資訊處製作；財團法人民間司法改革基金會備份。
